# 请教版主，关于完工百分比的确定问题

提问人：zengfengxia 时间：2016-01-15 10:24:27
请教陈版， 1 、这种以确定的节点估计完工程度的方法，若各节点之间投入较大，且间隔时间较长，企业以未到节点为由不确认相应投入的收入，对企业不公平，另外这种做法是不是符合企业会计准则的规定？ 2 、对外提供劳务，以成本占预计总成本的比例确定完工程度的情况下，期末是不会有在制品存在的，这样理解对吗？

回答人：chenyiwei
1 、所以在年末资产负债表日总要采用一定方法确定完工进度的，可能是节点的细化。 2 、是。